臺灣高等法院臺南分院刑事裁定
111年度抗字第520號
抗  告  人  
即  受刑人  李淇壕



上列抗告人因聲請定其應執行刑案件，不服臺灣雲林地方法院中
華民國111年5月16日裁定（111年度聲字第379號）提起抗告，本
院裁定如下：
    主  文
抗告駁回。
    理  由
一、本件抗告意旨略以：抗告人所犯數罪有期徒刑加總共計為有
    期徒刑12年1月，經裁定定應執行有期徒刑11年4月，僅酌減
    有期徒刑9月，與抗告人原先預期稍有落差，因抗告人患有H
    IV多年，服刑時頗有悛悔之意，亦深感健康狀況不佳，懇請
    再予減輕刑期，讓抗告人有機會孝順家中年邁母親。
二、原裁定意旨略以：如附表編號1、2所示之罪，經臺灣雲林地
    方法院109年度訴字第416號、109年度易字第310號判決分別
    判處應執行刑為有期徒刑7年10月、6月確定；附表編號3所
    示之刑經同院109年度易字第225號判決判處應執行刑為有期
    徒刑10月確定。又附表編號2、3、5至7所示之罪，均為得易
    科罰金之罪，受刑人已向檢察官聲請就該罪與附表編號1、4
    、8、9所示不得易科罰金之罪合併定應執行刑，原審為該案
    犯罪事實最後判決之法院，茲檢察官聲請定其應執行刑，經
    原審審核認聲請為正當，應予准許；併綜合斟酌受刑人所犯
    各罪之犯罪類型、動機、情節及行為次數等情狀後整體評價
    其應受矯正之程度，並兼衡責罰相當與刑罰經濟之原則，爰
    在外部性及內部性界限範圍內，定其應執行刑有期徒刑11年
    4月。
三、按數罪併罰之定應執行之刑，係出於刑罰經濟與責罰相當之
    考量，並非予以犯罪行為人或受刑人不當之利益，為一種特
    別的量刑過程，相較於刑法第57條所定科刑時應審酌之事項
    係對一般犯罪行為之裁量，定應執行刑之宣告，乃對犯罪行
    為人本身及所犯各罪之總檢視，除應考量行為人所犯數罪反
    應出之人格特性，並應權衡審酌整體刑法目的及相關刑事政
    策，在量刑權之法律拘束性原則下，依刑法第51條第 5款之
    規定，採限制加重原則，以宣告各刑中之最長期為下限，各
    刑合併之刑期為上限，但最長不得逾30年，資為量刑自由裁
    量權之外部界限，並應受法秩序理念規範之比例原則、平等
    原則、責罰相當原則、重複評價禁止原則等自由裁量權之內
    部抽象價值要求界限之支配，使以輕重得宜，罰當其責，俾
    符合法律授與裁量權之目的，以區別數罪併罰與單純數罪之
    不同，兼顧刑罰衡平原則。是所定執行刑之多寡，係屬實體
    法上賦予法院依個案自由裁量之職權，如所為裁量未逾上述
    法定範圍，且無濫權情形，即無違法可言（最高法院99年度
    台抗字第583號、第723號裁定均同此意旨）。
四、經查：
　㈠抗告人因犯如附表所示之各罪，經附表所示法院各判處如附
    表所示之刑後，均分別確定在案，此有如附表所示之判決及
    臺灣高等法院被告前案紀錄表在卷可憑，依照前揭說明，應
    於附表各編號所示各刑中之最長期以上，各刑合併之刑期以
    下，分別定其應執行之刑。而受刑人所犯附表編號1、2、3
    所示案件，業經分別定應執行刑有期徒刑7年10月、6月、10
    月確定，是法院就附表所示抗告人所犯之各罪再為定應執行
    刑之裁判時，自應受前開判決所為定應執行刑內部界限之拘
    束。從而，原裁定就抗告人所犯附表編號1至9所示罪刑，因
    認均係裁判確定前所犯數罪，並依刑法第51條第5 款規定，
    乃定其應執行之刑為有期徒刑11年4月，係在原裁定附表所
    示各罪各刑中最長期以上，各刑合併之刑期含先前已定應執
    行刑之合併刑期以下，合於刑法第51條第5款規定之外部界
    限，復未逾自由裁量之內部界限，經核並未逾越刑法第51條
    第5款及刑事訴訟法第370條關於定應執行刑之法律外部性界
    限，亦無違反比例、公平及罪刑相當原則或有裁量權濫用等
    法律內部性界限之情形，於法尚無違誤。
　㈡抗告意旨雖仍指摘原裁定定應執行刑過重云云，惟抗告人所
    犯附表所示之竊盜罪共7罪、妨害公務2罪（含編號1之有期
    徒刑8月）、強盜、詐欺取財（編號2之有期徒刑4月）、肇
    事逃逸、妨害公務及違反洗錢防制法均為1罪，且原裁定已
    衡酌其曾定應執行刑而遞減其刑，乃在內部界限合併刑期之
    下，定其應執行刑，並非以實質累加方式定應執行刑，為裁
    量權之適法行使，並無抗告人所指摘原裁定違法不當之情。
    抗告意旨空言指摘原裁定所定應執行刑過重，請求再予減輕
    其刑，為無理由，應予駁回。
五、據上論斷，應依刑事訴訟法第412條，裁定如主文。　　
中　　華　　民　　國　　111 　年　　7 　　月　　13　　日
                  刑事第七庭    審判長法　官  吳勇輝
                                      法　官  黃國永
                                      法　官  吳錦佳
以上正本證明與原本無異。
如不服本裁定，應於收受本裁定後五日內向本院提出抗告狀。
　　　　　　　　　　　　　　　　　　　書記官  王杏月　　
中　　華　　民　　國　　111 　年　　7 　　月　　13　　日